JESÚS CARRILLO GONZÁLEZ

Teléfono: 697 38 58 53 // 954 40 83 60

Correo electrónico: jesuscarrillogonzalez.93@gmail.com

Fecha de nacimiento: 5 de diciembre de 1993

Población: 41016, Sevilla

Carnet de conducir: Tipo B (vehículo propio)



PERFIL PROFESIONAL

Profesional con disposición a adquirir nuevos conocimientos, abierto a escuchar otras formas de pensar y actuar para hacer frente a problemas, con capacidad de organización, trabajo en equipo y buena actitud de cara al público. Resultados positivos conseguidos mediante la perseverancia y el esfuerzo. Pasional con lo que verdaderamente me gusta.

Experiencia en el aula de Primaria como docente y como técnico de superior de animación de actividades físicas y deportivas.

FORMACIÓN ACADÉMICA

2022 – 2024 GRADO SUPERIOR DE DESARROLLO DE APLICACIONES WEB (en curso)

Instituto Tecnológico Superior ADA ITS

2017 – 2021 GRADO DE EDUCACIÓN PRIMARIA CON MENCIÓN DE EDUCACIÓN FÍSICA

Facultad de Educación, Psicología y Ciencias del Deporte. Universidad de Huelva

GRADO SUPERIOR DE ACTIVIDADES FÍSICAS Y DEPORTIVAS

2014-2016 Instituto de Enseñanza Secundaria San Pablo

FORMACION COMPLEMENTARIA

Mayo 2022 APRENDE PROGRAMACIÓN EN JAVA (DE BÁSICO A AVANZADO)

Curso Udemy. Duración 56 horas.

Junio 2016 TÍTULO DE SOCORRISMO Y SALVAMENTO ACUÁTICO EN AGUAS TRANQUILAS

Duración 114 horas.

Febrero 2016 CURSO DE REANIMACIÓN CARDIOPULMONAR BÁSICA, SOPORTE VITAL BÁSICO

Y DESFIBRILACIÓN EXTERNA AUTOMATIZADA

Duración 10 horas.

Enero 2016 CURSO DE SKI CON EL NIVEL B

Duración 16 horas.

Abril 2015 JUEGOS Y ACTIVIDADES RECREATIVAS PARA LA ANIMACION EN UN EVENTO

DEPORTIVODuración 25 horas.

Noviembre 2014 CURSO DE ACTIVIDADES FÍSICAS DE TURISMO ACTIVO EN LA NATURALEZA

Duración 40 horas.

EXPERIENCIA LABORAL

TÉCNICO SUPERIOR EN ACTIVIDADES DEPORTIVAS. ESCUELA FOOTBALL SEVILLA FC

03/2016 - 05/2016 ANTONIO PUERTA.

Elaboración y realización de sesiones de entrenamientos para categorías: minis, pre benjamín,

benjamín y alevín.

02/2021 - 06/2021

MAESTRO DE EDUCACIÓN PRIMARIA. CEIP VIRGEN DEL PILAR (HUELVA).

Labores de docencia propias del periodo de prácticas relacionado con el Grado de Educación

Primaria realizado en la Universidad.

IDIOMAS

INGLÉS Nivel medio oral y escrito.

Certificado B2 Aptis.

COMPETENCIAS DIGITALES

Conocimiento sobre:

- Sistemas operativos.
- Gestión y uso de apps de escritorio
- Microsoft Office / Libre Office.
- Correo electrónico.
- Navegadores de internet.
- Redes sociales.

OTROS DATOS DE INTERÉS

Disponibilidad horaria por la mañana y posibilidad de desplazarse.